【裁判字號】    95,台上,2971
【裁判日期】    950601
【裁判案由】    違反毒品危害防制條例
【裁判全文】
最高法院刑事判決            九十五年度台上字第二九七一號
    上  訴  人  甲○○
                        號4樓.
                        樓之3.
    選任辯護人   李永裕律師
上列上訴人因違反毒品危害防制條例案件，不服台灣高等法院台
中分院中華民國九十五年三月八日第二審判決（九十四年度上訴
字第二六九○號，起訴案號：台灣台中地方法院檢察署九十四年
度偵字第四六○號），提起上訴，本院判決如下：
    主  文
上訴駁回。
    理  由
按刑事訴訟法第三百七十七條規定：上訴於第三審法院，非以判
決違背法令為理由，不得為之。是提起第三審上訴，應以原判決
違背法令為理由，係屬法定要件。如果上訴理由狀並未依據卷內
訴訟資料，具體指摘原判決不適用何種法則或如何適用不當，或
所指摘原判決違法情事，顯與法律規定得為第三審上訴理由之違
法情形，不相適合時，均應認其上訴為違背法律上之程式，予以
駁回。本件原判決引用第一審判決記載之事實略以：上訴人甲○
○明知大麻、ＭＤＭＡ及Ｋ他命分別為第二、三級毒品，意圖營
利，基於販賣第二、三級毒品之概括犯意，自民國九十二年十二
月某日起至九十三年十二月二十三日晚上十一時四十分許止，先
向不詳姓名之成年人販入數量不詳之第二級毒品大麻、ＭＤＭＡ
及第三級毒品Ｋ他命後，嗣郭玉輝連續以行動電話向其或訂購一
種毒品，或同時訂購二、三種毒品，上訴人即以大麻每包新台幣
（下同）二千元至二千五百元，ＭＤＭＡ每顆三百元至三百五十
元，及Ｋ他命一包一千二百元之代價，在台中市○區○○路與北
平路交叉路口或西區○○路與中華路交叉路口附近售賣予郭玉輝
。其每次售賣毒品所得自一千二百元起至五千元不等，先後十餘
次（最後一次販賣未遂），所得共計兩萬元。嗣於同年十一月十
九日下午二時十五分許，經警查獲謝淑芬委託郭玉輝於九十三年
十月間某日晚間，以二千五百元之代價，向上訴人購買之大麻一
包，再循線查獲郭玉輝。郭玉輝於九十三年十二月二十三日晚上
十一時十六分許，同意配合警方，打電話向上訴人佯購大麻一包
及ＭＤＭＡ三顆。雙方約定在台中市○區○○路與北平路交叉路
口附近交易。隨於同日晚間十一時四十分許，經警查獲，在上訴
人身上扣得大麻一包及ＭＤＭＡ三顆等物，致未得逞。警方即於
翌日（二十四日）凌晨三時三十分許，至台中市○區○○路二段
九號八樓之三十一室上訴人與賴正吉共同居住處，查獲賴正吉施
用毒品犯行，經賴正吉之同意搜索該處所（原判決誤載為經上訴
人同意），另扣得上訴人所有之大麻一包、ＭＤＭＡ八十三顆及
Ｋ他命二十六瓶又七包粉末等物等情。因而維持第一審論處上訴
人連續販賣第二級毒品罪刑之判決，駁回其在第二審之上訴，已
綜合全部卷證資料，詳加斟酌論斷，敘明其所憑之證據及認定之
理由，而以上訴人否認犯罪所持之辯解為不足採，予以指駁綦詳
，俱有卷存之證據資料可資覆按。從形式上觀察，並無判決違背
法令之情形存在。按搜索，經受搜索人出於自願性同意者，得不
使用搜索票；又司法警察或司法警察官於有明顯事實足信為有人
在內犯罪而情形急迫者，雖無搜索票，得逕行搜索住宅或其他處
所。此項搜索，應於執行後三日內報告該管檢察官或法院。修正
刑事訴訟法第一百三十一條第一項第三款、第三項、第一百三十
一條之一分別定有明文。本件台中市警察局刑警隊於九十三年十
二月二十三日晚間十一時四十分許，在台中市○區○○路與北平
路交叉路口附近查獲上訴人販賣毒品犯行，已有明顯事實足信其
在租賃處所內犯罪且情形急迫，適上訴人患有後天免疫不全症候
群及腸骨炎，頭暈、腹瀉，經警送台中榮民總醫院急診，警方乃
於翌日凌晨三時三十分許至台中市○區○○路二段九號八樓之三
十一室上訴人與賴正吉共同居住之處所，查獲與上訴人共同施用
毒品之賴正吉，並經賴正吉之同意搜索該處所，另扣得上訴人所
有之大麻一包、ＭＤＭＡ八十三顆、Ｋ他命二十六瓶又七包粉末
。該搜索行為自凌晨三時三十分許起至凌晨四時三十分止即告結
束，迨製作筆錄後，即於同日十一時三十分，將搜索扣押筆錄、
警詢筆錄連同上訴人解送台灣台中地方法院檢察署檢察官（第四
六○號偵卷第四至七十頁），其搜索之程序，並無不合，原審將
其所搜獲之證據，採為上訴人不利之證明，自屬合法。次查證據
之取捨及其證明力之判斷，屬於事實審法院之職權，苟其所為之
判斷，並不違背經驗法則及論理法則，即不能任意指為違背法令
，而執為合法之第三審上訴理由。而認定犯罪事實所憑之證據，
並不以直接證據為限，間接證據亦包括在內，審理事實之法院綜
合卷內之直接、間接證據，本於推理作用，於通常一般之人均不
致有所懷疑，得確信其為真實之程度者，即非不得據之為有罪之
認定。原判決論處上訴人連續販賣第二級毒品罪刑，係綜合上訴
人之部分自白及證人郭玉輝、謝淑芬之證詞，搜索扣押筆錄、照
片、法務部調查局鑑定通知書，內政部警政署刑事警察局鑑定書
、行動電話租用人資料、通聯紀錄暨扣案之行動電話手機，空夾
鏈袋，研磨缽，塑膠空瓶等直接、間接證據，本於推理作用，確
信其為真實之程度，而為有罪之認定，並非單採上開證人之證詞
及通聯紀錄為論斷之依據。其中關於上訴人是否知情所販賣之物
為毒品？其售賣毒品次數多少？犯罪所得共若干？（按上訴人之
保釋金二萬元與販毒所得二萬元無關），上開證人前後之證詞是
否可採？扣案之研磨缽、塑膠空瓶是否為上訴人所有，供犯販毒
所用之物，得否宣告沒收？此乃原審取捨證據及證據證明力判斷
職權之合法行使，其所為判斷，尚無悖乎一般經驗法則，自不得
指為違法。末查刑事訴訟法所稱依法應於審判期日調查之證據，
係指與待證事實有重要關係，在客觀上顯有調查必要性之證據而
言，故其範圍並非漫無限制，必其證據與判斷待證事實之有無，
具有關連性，得據以推翻原判決所確認之事實，而為不同之認定
，若僅係枝節性問題，或所證明之事項已臻明瞭，當事人聲請調
查之證據，僅在延滯訴訟，甚或就同一證據再度聲請調查，自均
欠缺其調查之必要性，原審未依聲請為無益之調查，皆無違法可
言。上訴人辯稱：伊只代綽號「阿猴」交付以信封包裝之不詳物
品予郭玉輝向其收錢。不知信封內所裝者為何物，所收之款係販
毒價金。扣案之毒品均係「阿猴」所有，請求傳訊「阿猴」即「
陳坤宏」其人。惟上訴人販賣毒品事實已臻明確，縱有「阿猴」
即「陳坤宏」其人與其共同販賣毒品，仍無以解免其刑責；另郭
玉輝代謝淑芬向上訴人購買大麻有無利潤可圖？亦與本件待證事
項無關，原審未依聲請為無益之調查，均無應於審判期日調查之
證據未予調查之違法。上訴意旨置原判決上開明確論斷於不顧，
對原審取捨證據及證據證明力判斷之審判職權行使，任憑己見，
或就同一證據資料為相異之評價，或就不影響於判決本旨事項再
為事實上之爭辯，均與法律規定得為第三審上訴理由之違法情形
，不相適合，其上訴為違背法律上之程式，應予駁回。
據上論結，應依刑事訴訟法第三百九十五條前段，判決如主文。
中    華    民    國  九十五  年    六    月    一    日
                      最高法院刑事第二庭
                          審判長法官  紀  俊  乾
                                法官  黃  正  興
                                法官  陳  東  誥
                                法官  池  啟  明
                                法官  劉  介  民
      本件正本證明與原本無異
                                      書  記  官
中    華    民    國  九十五  年    六    月    二    日
                                                    ｍ


司法院資訊處製作；財團法人民間司法改革基金會備份。
